【裁判字號】    97,交聲,928
【裁判日期】    970731
【裁判案由】    聲明異議
【裁判全文】
臺灣彰化地方法院交通事件裁定         97年度交聲字第928號
移送機關即
原處分機關  交通部公路總局臺中區監理所彰化監理站
異  議  人
即受處分人  甲○○
上列異議人即受處分人因違反道路交通管理處罰條例案件，對於
交通部公路總局臺中區監理所彰化監理站97年6 月24日彰監四字
第裁64-C00000000號處分不服，聲明異議，本院裁定如下：
    主  文
異議駁回。
    理  由
一、按在設有禁止停車標誌、標線之處所不得停車，道路交通安
    全規則第112 條第1 項第4 款定有明文。次按汽車駕駛人停
    車時，在設有禁止停車之標誌、標線之處所停車者，處新臺
    幣（下同）600 元以上1200元以下罰鍰，道路交通管理處罰
    條例第56條第1 項第4 款亦定有明文。
二、原處分意旨略以：本件異議人即受處分人甲○○所有之車牌
    號碼PO-5627號自用小客車於民國97年02月24日9時26分許停
    放在臺北縣三重市○○街前，為臺北市政府警察局三重分局
    舉發「在設有禁止停車標線之處所停車」之違規，嗣經原處
    分機關函請舉發單位調查結果，仍認受處分人有上開違規行
    為，原處分機關乃依道路交通管理處罰條例第56條第1項第4
    款，以及違反道路交通管理事件統一裁罰基準及處理細則等
    規定，裁處受處分人罰鍰900元。
三、聲明異議意旨略以：上揭違規地點之停車格線依然清晰可見
    且有標示號碼為59號，似有誤導違規之嫌，不料卻被拖吊，
    心感不服，特以此狀聲明異議。
四、經查：本件受處分人因於97年2月24日9時26分許，駕駛車牌
    號碼PO-5627 自用小客車，因「在設有禁止停車標誌、標線
    之處所停車」之違規事實，為受處分人所不爭執，有違規舉
    發通知單及裁決書附卷可稽，此部分事實堪以認定。再者，
    據臺北縣政府警察局三重分局函覆，該違規地點已被塗銷，
    黑色塗漆清晰可見，且地面已繪設禁止臨時停車紅線，況該
    處前方停車格內並無禁止臨時停車紅線延伸入內，受處分人
    應可判斷該違規地點仍為禁止停車之處，並無違誤，此有臺
    北縣政府警察局三重分局北縣警重交申字第0970028748號函
    影本及採證照片6 幀在卷可佐，是故本件受處分人仍屬違規
    停車，原處分機關據此援引道路交通管理處罰條例第56條第
    1項第4款規定及違反道路交通管理事件統一裁罰基準表，裁
    處受處分人罰鍰900 元，認事用法並無不當，本件異議為無
    理由，應予駁回。
據上論斷，應依道路交通案件處理辦法第19條，裁定如主文。
中    華    民    國    97    年    7     月    31    日
                  交通法庭        法  官  吳俊螢
以上正本證明與原本無異。
如不服本裁定，應於裁定送達後五日內，向本院提出抗告狀（須
附繕本）。
中    華    民    國    97    年    7     月    31    日
                                  書記官  林怡吟


司法院資訊處製作；財團法人民間司法改革基金會備份。
